# 关于在建工程的处理？？？

提问人：liuqiangily 时间：2011-05-27 10:48:53
各位大侠，目前有这么一个案例： A公司为非房地产公司，投资建设一个项目，该项目的经营项目比较多，A公司管理层在项目建设过程对具体的运营方案作出决议：该项目其中一部分作为自营，其他作为销售处理。 财务核算方面：对于自营项目，结转为固定资产；对于准备销售的部分，是作为存货的销售呢，还是作为固定资产的销售呢？ 如果作为存货的销售则是确认为主营业务收入，作为固定资产的销售则是确认为固定资产的清理，只有差额部分确认为营业外收入。

回答人：chenyiwei
从会计角度考虑，可根据管理层作出的运营方案决议，考虑在建设期间先把项目的所有开发成本先在某一科目中归集（例如，以对外销售为主的，在开发产品中归集；以自营为主的，在在建工程中归集）。项目完工后按一定比例将两部分的成本予以拆分，分别计入固定资产和开发产品。在此基础上，对开发产品的销售按照商品销售进行会计处理。
楼上网友提醒的资质问题也是需要关注的，包括超范围经营可能导致的被取缔或处罚的风险。